# JUAN FELIPE CHILITO BANGUERO

## DESARROLLADOR FULL STACK

+57 3004734417

jfchilito7@gmail.com

Cali, Colombia

https://github.com/jfchilito7

in: Juan Felipe Chilito Banguero

Soy un apasionado por la creación de experiencias digitales excepcionales y desarrollo full stack, tengo un enfoque convergente entre la programación y el diseño, lo que me permite no solo construir aplicaciones funcionales, sino también irme por el lado del diseño UX/UI.

Con mi compromiso y mi superación personal espero ser de gran ayuda para un buen equipo de trabajo, mi objetivo no es solo ser un líder, si no influenciar a todo ese equipo de trabajo para asegurar que el proyecto es adecuado para su propósito y la ejecución es óptima.

Ц٨	DI	ш		٨	Г	EC
HA	D	ш	עוו	н	v	EO

HTML CSS JavaScript React Tailwind Next.js Node.js UI & UX Github Data Base

### **EXPERIENCIA**

### **DESARROLLADOR WEB FREELANCE**

Freelancer

Octubre 2023 - Actualidad

Diseñar, desarrollar e implementar diferentes páginas web con diferentes enfoques, creando soluciones personalizadas y eficientes, optimizando la experiencia del usuario y el rendimiento web.

### DESARROLLADOR DE CONTENIDO MULTIMEDIA

Bayron Becerra Foundation

Junio 2024 - Actualidad

Diseñar, desarrollar e implementar diferentes estrategias multimedia (edición, community management y estrategia de contenidos). Creando soluciones personalizadas y eficientes, optimizando la experiencia de la fundación con sus usuarios.

#### **DESARROLLADOR WEB**

La Ciudad Fuera del Mapa | Facultad Arquitectura Univalle

Junio 2023 - Agosto 2023

Crear una landing page, en la cual se pudiera dar a conocer y visualizar el proyecto "La Ciudad Fuera del Mapa" dentro de la página web institucional de Univalle, para así brindar la información del proyecto en concreto y fechas de eventos.

# JUAN FELIPE CHILITO BANGUERO

## **DESARROLLADOR FULL STACK**

## **EDUCACIÓN**

ESPECIALIZACIÓN GERENCIA DE PROYECTOS	2022 - 2024	Universidad Autónoma De Occidente, Cali
INGENIERO DE MULTIMEDIA	2017 - 2023	Universidad Autónoma De Occidente, Cali
BACHILLER ACADÉMICO	2011 - 2016	Institución Educativa Instituto Técnico, Santander de Quilichao.

## **CERTIFICACIONES**

SCRUM MASTER PROFESSIONAL
CERTIFICATE - SMPC ®
Abril 2024
CertiProf

SCRUM PRODUCT OWNER PROFESSIONAL
CERTIFICATE - SPOPC ®
Abril 2024
CertiProf

### **IDIOMAS**

Español Inglés Nativo B1